---
title:
author: ""
date: ""
fontsize: 10pt
geometry: vmargin=1.0in, hmargin=0.75in
output:
  pdf_document:
    toc: no
    highlight: pygments
    includes:
      in_header: header.tex
    latex_engine: xelatex
---

\normalsize

\phantom{hola}  

\begin{wrapfigure}[1]{r}{0.21\textwidth}
\includegraphics[width=0.2\textwidth]{intro_phonetics_mat.png}
\includegraphics[width=0.2\textwidth]{oat.png}
\end{wrapfigure}




Profesor: Joseph V. Casillas, Ph.D.  
Email: \href{mailto:joseph.casillas@rutgers.edu}{joseph.casillas@rutgers.edu}  
Oficina: AB 5174  
Horas de consulta: lunes 11:30 - 12:50, jueves después de clase, mediante cita


# Materiales

### Página web de clase

- Canvas: [https://rutgers.instructure.com/courses/75267](https://rutgers.instructure.com/courses/75267)

### Materiales de consulta recomendados

- Barrutia, Richard \& Armin Schwegler (eds.) 1994. Fonética y fonología españolas:  
teoría y práctica. New York: Wiley. [2nd edition] 
- Teschner, Richard V. 1996. Camino oral: fonética, fonología y práctica de  
los sonidos del español. New York: McGraw-Hill. [Libro de texto y cassettes].
- Hammond, Robert. 2001. The Sounds of Spanish. Somerville, MA: Cascadilla. Audio files:  
http://www.cascadilla.com/ssaa/index.html.


\vspace{0.1in}
\hrule
This course has received an 'Open and Affordable Textbooks Program' award from the 
Rutgers University Libraries. 
The OAT Program supports textbook affordability at Rutgers by encouraging courses 
to adopt educational materials that are freely available, available at a low cost 
(compared to similar courses), or part of the Rutgers University Libraries' 
electronic collections, and thereby free of charge to Rutgers University students. 
As a student in this course, you will be asked to provide feedback on this 
initiative at the end of the semester. 
\vspace{0.1in}
\hrule


# Objetivos del curso

Esta asignatura aporta un resumen completo del sistema de sonidos del español. 
El objetivo primordial del curso consiste en analizar las diferencias 
fundamentales entre la fonología del español y la del inglés para informar al 
maestro de español como L2 acerca de las mejores prácticas para la enseñanza 
de la pronunciación del español.
Para ello, el curso aborda los siguientes temas: la articulación de los 
sonidos del español y cómo transcribirlos, los procesos fonológicos del 
español, la variación dialectal del mundo hispanohablante y el desarrollo de 
ejercicios pensados para ayudar al estudiante de español como L2 a mejorar la 
pronunciación. 
Asimismo, se provee una introducción al análisis acústico de los sonidos del 
habla y cómo puede usarse para medir el progreso del estudiante no nativo. 
Al terminar este curso el estudiante contará con una base de herramientas 
fonéticas y un conocimiento básico de las mejores prácticas para incorporarla 
a sus lecciones de lengua.

\vspace{.2in}

\hrule
\textcolor{RUred}{IMPORTANT NOTICE}  
As per SAS policy, a student cannot earn credit for language courses taken 
below their foreign language placement. 
Please verify that you are enrolled in a course that corresponds to your 
placement level, even if Webreg allow you to register for the course. 
Please go to the SAS website linked 
[here](http://sasundergrad.rutgers.edu/academics/courses/registration-and-course-policies/foreign-language-courses) 
to learn of SAS academic policy on foreign languages. 
You may also visit the Department of Spanish and Portuguese 
[website](http://span-port.rutgers.edu/undergraduate). 
Placement exam results can be found in Degree Navigator under your course 
list. 
Results will be at the bottom of page. 
If you have questions about your placement, contact Prof. Dámaris 
Otero-Torres, Undergraduate Director, via e-mail at 
dotero@spanport.rutgers.edu during the first two weeks of classes (before the 
end of the add/drop period). 
It is your responsibility to be enrolled in the language course that 
corresponds to your placement.
\vspace{.1in}
\hrule




# Fechas importantes

La asignatura comienza el día 1 de septiembre y termina el día 22 de diciembre. 
El último día para dejar la clase es el día 9 de septiembre.


# Calificaciones

\begin{center}
\begin{tabular}{lrp{0.75in}lr}
\toprule
Componente                  & Porcentaje & & \multicolumn{2}{c}{Distribución de notas} \\
\cmidrule(lr){1-2}
\cmidrule(lr){4-5}
Preparación y participación & 10\%       & & A   & 92--100 \\
Tareas/resúmenes            & 10\%       & & B+  & 87--91 \\
Trabajo práctico 1          & 30\%       & & B   & 82--86 \\
Trabajo práctico 2          & 30\%       & & C+  & 77--81 \\
Pruebas (en casa)           & 20\%       & & C   & 70--76 \\
                            &            & & D   & 65--69 \\
                            &            & & F   & 0--64 \\
\bottomrule
\end{tabular}
\end{center}


### Preparación, participación y actitud

Además de la participación oral (individual y en grupo), parte del trabajo de 
clase consistirá en ejercicios de práctica escritos. 
Algunos serán individuales y otros se realizarán en grupos. 
Todo esto será parte de la nota de Preparación, participación y actitud. 
Todos los alumnos deben estar preparados y saber bien los temas a tratar en 
cada clase, ya que la nota de participación dependerá de ello.

### Tareas

Cada estudiante deberá preocuparse por mantener el contacto (teléfono, email, 
etc.) con al menos otras 2 personas de la clase, ya que es responsabilidad del 
propio estudiante entregar a tiempo la tarea (ya sea mediante un compañero o 
en persona), y también enterarse de la tarea asignada para la siguiente clase 
en caso de ausencia. 
Recuerda que si faltas a clase, TÚ ERES EL ÚNICO RESPONSABLE de recuperar el 
trabajo. 
El profesor está dispuesto a ayudarte durante horas de oficina y a otras 
horas, siempre que su horario lo permita, pero la responsabilidad es TUYA. 
TÚ eres el que debe iniciar el proceso de pedir ayuda (ya sea la del profesor 
o la de tus compañeros) para ponerte al día.  

No se aceptará ninguna tarea después del plazo asignado (a no ser que se haya 
obtenido una excusa por anticipado por motivos justificados). 
Una ausencia (aún con justificación) no sirve de excusa para entregar una 
tarea fuera de plazo a no ser que el motivo de la ausencia fuese tal que 
impidiese al alumno hacer la tarea y/o entregarla por medio de un compañero o 
compañera.

### Pruebas

Haremos cuatro pruebas durante el semestre. 
Cada una de ellas cubrirá todo el material visto a partir de la última prueba, 
lo que no quiere decir que se vaya a excluir el contenido tratado en pruebas 
anteriores. 
Esto es absolutamente necesario, ya que los conceptos y conocimientos de este 
curso dependen unos de otros y son imposibles de tratar aisladamente. 
Además, es muy difícil pasar a temas nuevos sin dominar completamente los 
anteriores. 
No dejes que se te acumule el trabajo. 
Pasado un cierto punto, te resultará imposible ponerte al día. 
NO se darán exámenes de recuperación (No make-ups). 
Si un estudiante falta a una prueba con una ausencia justificada, el 
porcentaje de la nota final correspondiente a la misma se distribuirá entre 
el resto de las pruebas.


### Trabajo práctico 1 - Evaluación fonética

Cada estudiante recibirá dos grabaciones de un aprendiz de español como L2. 
La grabaciones son de un ejercicio que hizo el aprendiz al principio y al 
final de una clase. 
El trabajo del estudiante consiste en llevar a cabo una evaluación fonética 
del habla del aprendiz.
La evaluación incluirá un análisis de las grabaciones (pre/post) en el cual se 
destacan las áreas en las que el aprendiz mejoró (o no). 
Asimismo, el estudiante desarrollará un plan personalizado para que el 
aprendiz continúe mejorando su pronunciación.


### Trabajo práctico 2 - Ejercicio de pronunciación

El estudiante escogerá uno de los "problemas" a los que se enfrentan los 
aprendices de español como L2 y desarrollará una lección/serie de ejercicios 
para trabajar dicho problema.
El estudiante entregará:  

1. un informe en el cual (a) se explica el problema lingüístico, (b) se 
detalla una lección/un ejercicio para trabajar el problema y (c) se describe 
cómo se puede incorporar la lección/el ejercicio a una unidad temática de 
clase  
2. un plan de lección formal (ver [plantilla](https://span-port.rutgers.edu/mat/658-preparing-for-mat-portfolio)) 
que incluya la lección/el ejercicio

El propósito de este trabajo práctico es ayudar al alumno a desarrollar su 
portafolio MAT. 
Por esta razón se recomienda que el estudiante tenga este objetivo en cuenta 
durante el desarrollo del proyecto. 
Para más información consulta [https://tlc.rutgers.edu/wlimain/mat-portfolio-independent-study](https://tlc.rutgers.edu/wlimain/mat-portfolio-independent-study). 












# Reglas departamentales y políticas del curso

### Asistencia a clase

Puesto que la mayoría de los ejercicios de transcripción y de 
producción/práctica oral se harán EN CLASE, es esencial para obtener una 
buena nota en el curso que el estudiante asista regularmente a clase y que 
participe activamente en la misma, ya sea de forma presencial o en línea. 
Los conceptos y conocimientos impartidos no se prestan a ser adquiridos 
meramente através de la lectura (independientemente del número de horas que 
se le dediquen). 
El repaso y la práctica constantes y regulares son absolutamente necesarios. 
Cuando un estudiante falta a clase, no puede realizar la práctica requerida 
para la adquisición de la fonología de la lengua y por lo tanto no obtendrá 
una buena nota. 
Dicho eso, el alumno puede faltar a clase hasta 2 veces sin la necesidad de 
justificar la ausencia, pero no recibirá puntos de participación durante los 
días faltados. 
Las ausencias se considerarán justificadas sólo en caso de emergencia por 
causas de salud o de familia o por razones religiosas. 
[!OJO! Si faltas a una prueba, debes presentar documentación que demuestre 
que tal ausencia fue debida a enfermedad u otro tipo de emergencia seria. 
En caso contrario, la nota correspondiente a tal prueba será un cero.]
Los estudiantes pueden autoreportar las ausencias aquí: 
https://sims.rutgers.edu/ssra/. 



### Integridad académica

Cada estudiante de Rutgers debe mantener principios de integridad académica. 
De acuerdo con el manual de estudiantes de la universidad, una conducta 
éticamente adecuada incluye no hacer trampa, copiar, plagiar ni impedir el 
acceso de materiales e información a otros. 
Un estudiante que ayude a otro a realizar estas acciones también estará en 
falta. 
De los actos mencionados, uno de los más graves es el plagio, que nuestra 
universidad define de la siguiente manera:

\vspace{0.2in}
\hrule  
\textcolor{RUred}{Plagiarism} is the use of another person’s words, ideas, or 
results without giving that person appropriate credit. 
To avoid plagiarism, every direct quotation must be identified by quotation 
marks or appropriate indentation and both direct quotation and paraphrasing 
must be cited properly according to the accepted format for the particular 
discipline or as required by the instructor in a course. 
Some common examples of plagiarism are:

\begin{footnotesize}
\begin{itemize}
\item Copying word for word (i.e. quoting directly) from an oral, printed, or 
electronic source without proper attribution.
\item Paraphrasing without proper attribution, i.e., presenting in one’s own 
words another person’s written words or ideas as if they were one’s own. 
\item Submitting a purchased or downloaded term paper or other materials to 
satisfy a course requirement.
\item Incorporating into one’s work graphs, drawings, photographs, diagrams, 
tables, spreadsheets, computer programs, or other nontextual material from 
other sources without proper attribution.
\end{itemize}
\end{footnotesize}

\begin{scriptsize}
Rutgers University Academic Integrity Policy, p. 2: 
https://policies.rutgers.edu/10213-currentpdf
\end{scriptsize}
\vspace{.1in}
\hrule

\vspace{0.3in}
\normalsize

Para más información, visiten http://nbacademicintegrity.rutgers.edu. 
Para ver formas en que podemos evitar el plagio, visiten 
http://www.libraries.rutgers.edu/avoid_plagiarism. 
Cuando sea necesario utilizar fuentes para una tarea, cada estudiante podrá 
utilizar el sistema propio de su disciplina para citar textos. 
En caso de duda, es posible utilizar el estándar de la Modern Language 
Association, el más común para estudiantes de idiomas, descrito con detalle 
en la MLA Formatting and Style Guide de Purdue University: 
https://owl.english.purdue.edu/owl/section/2/11/.  

El Departamento de Español y Portugués conoce la existencia de sistemas de 
traducción automática online: su uso no está permitido, pues va en contra de 
la política de integridad académica. Si hay signos claros acerca del uso de 
traducción automática en una tarea, podrá investigarse el caso.





\vspace{.3in}
\hrule
\textcolor{RUred}{ATTENTION}: MOBILE DEVICES POLICY  
Cell phones must be turned off at the beginning of each class period. 
If a student disregards this policy, they will be marked for one absence each 
time they are observed using a cell phone (for texting, calls, or internet 
use) during the class period
\vspace{.075in}
\hrule

### Etiqueta digital o “Netiquette” 

Como regla general, sea muy cuidadoso a la hora de comunicarse con el 
profesor y sus compañeros por escrito. 
Se espera que sea absolutamente respetuoso tanto en privado como público. 
Cuando envíe un correo electrónico considere lo siguiente:

- Use su dirección de correo de la universidad
- Incluya información del curso en “Asunto”
- Nunca use expresiones informales y diríjase formalmente
- Sea claro, preciso y conciso
- Dé las gracias
- Use su nombre completo e identifique el curso en el que está matriculado.


\vspace{.1in}
\hrule
Ejemplo de un mensaje apropiado:

\begin{footnotesize}
De: astudent@yourinstitution.edu \\
Fecha: October 24, 2016 11:45:48 AM EST-04:00 \\
A: nieri@rci.rutgers.edu \\
Asunto: clarificación presentación oral - Español 202 sección 2 \\

Estimado Prof. Casillas, \\
Me llamo \emph{Estudiante Confundido} y estoy en su curso de español 202 \\
sección 2. Estoy leyendo las instrucciones para la presentación oral \\
y no entendí uno de los requisitos. ¿Qué quiere decir con “grabar y \\
entregar”? Muchas gracias por su tiempo. \\

Atentamente, \\
Estudiante Confundido \\
Span 202:02 Fall 16 
\end{footnotesize}
\vspace{.1in}
\hrule

\normalsize

### Comunicación electrónica

Los estudiantes deben esperar una respuesta del profesor en un período de 24 
horas (lunes-jueves). 
Estudiantes que envíen mensajes durante el fin de semana (viernes-domingo), 
deberán esperar una respuesta del profesor el lunes de la semana siguiente 
después de clase.  
Note: If you send me an email with your favorite meme you automatically get 
an A for participation this week and next. 


### Estudiantes con dificultades de aprendizaje 

Rutgers University welcomes students with disabilities into all of the 
University's educational programs. 
In order to receive consideration for reasonable accommodations, a student 
with a disability must contact the appropriate disability services office at 
the campus where you are officially enrolled, participate in an intake 
interview, and provide documentation: 
[https://ods.rutgers.edu/](https://ods.rutgers.edu/).  

If the documentation supports your request for reasonable accommodations, 
your campus’s disability services office will provide you with a Letter of 
Accommodations. 
Please share this letter with your instructors and discuss the accommodations 
with them as early in your courses as possible. 
To begin this process, please complete the Registration form on the ODS web 
site at: 
[https://ods.rutgers.edu/students/registration-form](https://ods.rutgers.edu/students/registration-form).














# Temario

Nota: el siguiente temario es provisional. 
El objetivo es proporcionar una visión de conjunto de los temas a tratar y de 
las fechas aproximadas. 
A medida que avancemos en el curso, iremos proporcionando detalles y fechas 
más exactas más adecuadas al ritmo de la clase.

\vspace{.2in}

```{r, child="./temario/temario_f2020.Rmd"}
```

\clearpage

```{r load-refs, child="../../span_580/refs/readings/refs_child.Rmd"}
```

